【裁判字號】    97,消債更,369
【裁判日期】    980601
【裁判案由】    更生事件
【裁判全文】
臺灣臺南地方法院民事裁定           97年度消債更字第369號
聲  請  人  乙○○
代  理  人  張仁懷律師
上列當事人因消費者債務清理事件聲請更生，本院裁定如下：
    主  文
聲請駁回。
聲請費用由聲請人負擔。
    理  由
一、按更生之聲請有下列情形之一者，應駁回之：三債務人經法
    院通知，無正當理由而不到場，或到場而不為真實之陳述，
    或拒絕提出關係文件或為財產變動狀況之報告；聲請更生或
    清算不合程式或不備其他要件者，法院應以裁定駁回之，但
    其情形可以補正者，法院應定期間先命補正，消費者債務清
    理條例第四十六條第三款、第八條分別定有明文。又訴訟代
    理人受送達之權限未受限制者，送達應向該代理人為之，但
    審判長認為必要時，得命送達於當事人本人，民事訴訟法第
    一百三十二條亦有明文；而當事人經指定送達代收人，向受
    訴法院陳明者，依民事訴訟法第一百三十三條第一項規定，
    固應向該代收人為送達，但向該當事人為送達既於該當事人
    並無不利，即非法所不許，最高法院二十六年渝抗字第五○
    二號則著有判例可資參照。
二、查本院受理聲請人更生之聲請，因聲請人之配偶於民國九十
    八年二月十三日來函所陳述聲請人之工作及收入狀況，似與
    本院依職權查證有異，為明暸聲請人之工作、所得及家庭收
    支狀況，且審酌聲請人本人應最了解本院命其補正事項，及
    上開聲請人所負真實陳述義務等規定，本院於民國九十八年
    四月二十四日裁定命聲請人於收文後二十日內據實陳報如附
    件所列事項並提出相關資料，該裁定正本已於九十八年四月
    二十九日送達予聲請人所陳報地址，而由其同居人即弟林英
    峰收受，有送達證書在卷可憑，參諸前揭民事訴訟法規定及
    判例意旨，即已對聲請人發生合法送達之效力。惟聲請人迄
    未提出任何資料到院，而逾期未補正，致本院無從判斷聲請
    人所陳報其收支狀況及其不能清償債務之主張是否屬實。揆
    諸首開規定，應駁回本件更生之聲請，爰裁定如主文。
中    華    民    國    98    年     6     月    1    日
                  民事第二庭  法  官  陳賢德
以上正本證明與原本無異。
如不服本裁定，應於裁定送達後十日內，以書狀向本院提出抗告
，並繳納抗告費新臺幣一千元。
中    華    民    國    98    年    6     月    1     日
                              書記官  張晶瑩
附件
  (一)聲請人目前職業及薪資證明（根據崑山駕訓班函覆聲請人已
    於民國九十七年五月底離職，惟聲請人之配偶於九十八年二
    月十三日來函，猶稱家中生計僅聲請人在駕訓班之收入）。
  (二)聲請人配偶甲○○之集保戶異動及餘額資料查詢明細表（本
    院前曾函請聲請人向臺灣集中保管結算所股份有限公司繳費
    查詢聲請人及配偶自九十五年一月起迄今之證券交易及餘額
    資料。惟經該公司函覆，聲請人僅繳納個人查詢費用。故今
    再命聲請人於上開期限內逕向臺灣集中保管結算所股份有限
    公司繳費並查詢聲請人配偶甲○○之集保戶異動及餘額資料
    查詢明細表）。
  (三)聲請人所有駕駛執照影本。


司法院資訊處製作；財團法人民間司法改革基金會備份。
